【裁判字號】    97,易,1906
【裁判日期】    970716
【裁判案由】    加重竊盜
【裁判全文】
臺灣臺中地方法院刑事判決              97年度易字第1906號
公  訴  人  臺灣臺中地方法院檢察署檢察官
被      告  乙○○
                    （現於臺灣臺中監獄臺中分監執行中）
上列上訴人因加重竊盜案件，經檢察官提起公訴（97年度偵字第
9883號），於本院準備程序進行中，被告就被訴事實為有罪之陳
述，經裁定改以簡式審判程序審理，判決如下：
    主  文
乙○○攜帶兇器竊盜，累犯，處有期徒刑拾月。
    事  實
一、乙○○前於民國九十年間，因違反毒品危害防制條例、竊盜
    案件，經法院分別判處有期徒刑十月、六月、九月（起訴書
    誤載為六月）確定，合併應執行有期徒刑一年十月，於九十
    三年五月十三日縮短刑期假釋付保護管束出監，嗣於同年八
    月二十六日假釋期滿未撤銷假釋而視為執行完畢。詎其仍不
    知悔改，復意圖為自己不法所有之竊盜犯意，於九十七年四
    月八日凌晨二時三十分許，見王月裡所有而由其子甲○○使
    用之車牌號碼五六一○─ＧＤ號自用小客車，停放在臺中縣
    清水鎮○○路一百四十五之九號前路旁，趁無人注意之際，
    以自備之客觀上足供兇器使用之鐵製螺絲起子十號工具扳手
    ，以扳手卸下上開汽車之車牌二面並竊取之。得手後，將上
    開車牌二面懸掛在其所有之車牌號碼三七二三─ＮＳ號自用
    小客車上供己使用，扳手則丟棄在不詳地點。嗣於次日上午
    八時許，甲○○發現車牌遭竊報警，適乙○○駕駛上開車輛
    行經臺中縣梧棲鎮○○○路三十號前，為警查獲，並扣得上
    揭車牌號碼五六一○─ＧＤ號車牌二面。
二、案經臺中縣警察局大甲分局報告臺灣臺中地方法院檢察署檢
    察官偵查起訴。
    理  由
壹、程序方面：
    查本件被告所犯刑法第三百二十一條之罪，其法定刑為「六
    月以上、五年以上有期徒刑」，且非高等法院管轄第一審之
    案件，於準備程式時，被告就被訴事實為有罪之陳述後，經
    告知被告簡式審判程式之旨，並聽取被告、檢察官之意見後
    ，裁定進行簡式審判程式，依刑事訴訟法第第二百七十三條
    之二之規定，簡式審判程式之證據調查，不受刑事訴訟法第
    一百五十九條第一項、第一百六十一條之二、第一百六十一
    條之三、第一百六十三條之一及第一百六十四條至第一百七
    十條規定之限制，合先敘明。
貳、實體方面：
一、訊據被告乙○○對於上揭竊盜犯行，坦承不諱。且經證人即
    被害人卓育鐘於警詢證述屬實，並有臺中縣警察局車輛協尋
    電腦輸入單、贓物認領保管單、照片二張在卷足稽，足認被
    告乙○○上揭之自白應與事實相符。本件事證明確，被告犯
    行洵堪認定，自應依法論科。
二、查刑法第三百二十一條第一項第三款之攜帶兇器竊盜罪，係
    以行為人攜帶兇器為其加重條件，此所謂兇器，其種類並無
    限制，凡客觀上足以對人之生命、身體、安全構成威脅，具
    有危險性之兇器為已足，並不以攜帶之初有行兇之意圖為必
    要。查本件被告乙○○所持有之兇器雖未扣案，但被告於本
    院準備程序自承係用鐵製螺絲起子十號為犯罪工具等語（參
    本院卷第十四頁反面），顯然客觀上足以對人之生命、身體
    構成威脅，核屬兇器無訛。故核被告所為，係犯刑法第三百
    二十一條第一項第三款之攜帶兇器竊盜既遂罪。又查被告前
    於九十年間，因違反毒品危害防制條例、竊盜案件，經法院
    分別判處有期徒刑十月、六月、九月確定，合併應執行有期
    徒刑一年十月，於九十三年五月十三日縮短刑期假釋付保護
    管束，嗣於同年八月二十六日假釋期滿未撤銷假釋而視為執
    行完畢等情，有臺灣高等法院被告前案紀錄表乙紙在卷可參
    ，其於徒刑執行完畢後五年以內故意再犯有期徒刑以上之罪
    ，為累犯，應依刑法第四十七條第一項之規定加重其刑。爰
    審酌被告素行不佳，有臺灣高等法院被告前案紀錄表乙紙在
    卷可參，且年輕力盛，猶不知以己力工作以獲取金錢，為圖
    謀自身之不法利益，不知尊重他人之財產權，即攜帶兇器竊
    取他人財物，嚴重干擾被害人等之經濟生活，對社會秩序影
    響非輕，又被告前於九十年間因竊盜犯行經本院以九十年度
    易字第三六六一號判處有期徒刑九月，觀之該案事實，被告
    亦係攜帶兇器竊取他人車牌，與本件手法相仿，有前開刑事
    判決可證，足見被告對他人財產法益漠視程度甚高，均值非
    難；惟念其犯後坦承犯行，態度良好等一切情狀，認檢察官
    具體求刑十月，尚屬合理，爰量處如主文所示之刑，以示懲
    儆。
據上論結，應依刑事訴訟法第二百七十三條之一第一項、第二百
九十九條第一項前段，刑法第三百二十一條第一項第三款、第四
十七條第一項，判決如主文。
本案經檢察官丙○○到庭執行職務。
中    華    民    國    97    年    7     月    16    日
                  刑事第十一庭  法  官  林慶郎
以上正本證明與原本無異
如不服本件判決，且有前述得提起上訴之情形，得自收受判決送
達之日起十日內，向本院提出上訴書狀（應敘述具體理由並附繕
本；倘上訴書狀如未敘述理由，應於上訴期間屆滿後二十日內補
提理由書於本院），上訴於第二審法院。
                                書記官  曾仁勇
中    華    民    國    97    年    7     月    16    日
【附錄論罪科刑法條】
刑法第321條：
犯竊盜罪而有左列情形之一者，處 6 月以上、 5 年以下有期徒
刑：
一  於夜間侵入住宅或有人居住之建築物、船艦或隱匿其內而犯
之者。
二  毀越門扇、牆垣或其他安全設備而犯之者。
三  攜帶兇器而犯之者。
四  結夥三人以上而犯之者。
五  乘火災、水災或其他災害之際而犯之者。
六  在車站或埠頭而犯之者。
前項之未遂犯罰之。


司法院資訊處製作；財團法人民間司法改革基金會備份。
